臺灣臺南地方法院刑事判決　　　　　　　 94年度簡上字第6號
上　訴　人　甲○
即　被　告
上列上訴人因偽造文書案件，不服本院93年度簡字第2319號中華
民國93年10月21日第一審判決（聲請案號：93年度偵字第9250號
），提起上訴，本院管轄之第二審合議庭判決如下：
    主  文
原判決撤銷。
甲○無罪。
    理  由
一、台灣台南地方法院檢察署檢察官聲請簡易判決處刑意旨略以
    ：甲○未經其夫丙○○之同意，竟於92年8月21日，持丙○○之
    份有限公司（下稱全虹公司），向全虹公司之員工丁○○申
    辦泛亞電信股份有限公司（下稱泛亞公司）0000000000號行
    動電話門號使用並購買ANNC2083手機，另在丁○○所交付之
    用戶申請書申請人簽章欄及ANNC2083手機加門號專案聲明書
    立書人欄等處，偽造「丙○○」之署押後，交回丁○○，致
    使丁○○陷於誤信，同意甲○之申請，而核發上開手機及門
    號，供甲○使用，足生損害於丙○○、全虹公司及泛亞公司
    之權益，因認被告涉犯刑法第216條、第210條偽造私文書、
    第339條第1項詐欺取財之罪嫌云云。
二、按不能證明被告犯罪者，應諭知無罪之判決，刑事訴訟法第
    301條第1項定有明文。刑法偽造私文書罪，以捏造他人名義
    製作文書為構成要件，其主觀上須有偽造文書罪之故意始能
    成立。又詐欺取財罪，須行為人施用詐術，使人陷於錯誤，
    而為財物之交付，始能構成。
三、訊之上訴人即被告甲○對於92年8月21日，前往全虹公司，
    向該公司之員工丁○○申辦泛亞公司0000000000號行動電話
    使用，並購買ANNC2083手機乙節，並在用戶申請書申請人簽
    章欄及手機加門號專案聲明書立書人欄簽署「丙○○」之署
    押之事實，坦承不諱，堅決否認有偽造私文書之犯行，辯稱
    ：我本來前往全虹公司，係要辦理遠傳手機門號，該公司之
    員工丁○○建議我使用泛亞上開手機及門號，我向她說手機
    是要買給我兒子使用，她說那就用兒子的名義登記，我向她
    說我兒子是國中生，丁○○說這樣不可以，建議我用泛亞夫
    妻代辦專案辦理，我向她說我先生人在大陸，她向公司查詢
    結果認為上開專案夫妻代辦就可以，所以我才在用戶申請書
    申請人簽章欄及ANNC2083手機加門號專案聲明書立書人欄等
    處，簽上我先生的名字「丙○○」，並在其下寫一個「代」
    字，表示我是代理先生申請，上開手機係給我兒子使用，我
    沒有偽造文書及詐欺取財之犯行，本院依被告之聲請傳訊證
    人丙○○、乙○○、丁○○，證人丙○○供稱：被告2年前
    才搬到台南來，我們雖然住在一起，但沒有同房，我人在大
    陸經商，家裡日常生活事務是我太太也就是被告在處理，但
    跟我有關的她絕對不會處理，我從未買手機給我兒子使用，
    92 年8月21日當時我人在大陸是事實等語，證人乙○○於本
    院管轄合議審理時檢察官詢問時供稱：上開手機即泛亞公司
    0000 000000號行動電話ANNC2083手機，是我母親辦給我使
    用的，平時都放在我那裡，我母親有向我說，這支手機是用
    我父親的名義申請的等語，證人丁○○於本院審理時供稱：
    甲○到我們店裡申辦手機時，我了解她名下遠傳門號已使用
    優惠專案，無法再申請另一支門號，我才建議她以家人的名
    義申辦泛亞的門號，她當時告訴我，她先生人在大陸，我問
    公司後，公司說可以夫妻代辦，所以她在用戶申請書申請人
    簽章欄及ANNC2083手機加門號專案聲明書立書人欄等處，除
    簽上其先生的名字「丙○○」之外，又寫一個「代」字等語
    ，查被告在「泛亞電信」用戶申請書申請人簽章欄及ANNC20
    83手機加門號專案聲明書立書人欄等處，確有簽上其先生的
    名字「丙○○」之外，又寫一個「代」字旁邊又簽甲○等語
    ，有該申請書及聲明書附於警卷第7、8頁經核屬實，從而被
    告所辯其主觀上並無偽造他人文書之犯行，亦無施用詐術使
    全虹公司員工丁○○陷於錯誤乙節，洵堪認定，又上開手機
    係供告訴人之兒子使用，已據告訴人之子乙○○於本院審理
    時供明，自亦無生損害於告訴人之權益。
四、原審疏未詳察，遽以論罪科刑，顯有不當。又本案係應無罪
    之案件，即有刑事訴訟法第451條之1第4項但書第3款應為無
    罪諭知之情形，其案情顯不適於以簡易判決處刑，依刑事訴
    訟法第452條之規定，應適用通常程序審判；又管轄第二審
    之地方法院合議庭受理簡易判決上訴案件，認案件有刑事訴
    訟法第452條之情形者，應即撤銷原判決，逕依通常程序為
    第一審判決，亦有「法院辦理刑事訴訟簡易程序案件應行注
    意事項」第14條足參。上訴人即被告，上訴意旨以其並無偽
    造文書及詐欺取財之犯行，請求撤銷改判，為有理由。原審
    判決既有上開可議之處，自屬無可維持，應由本院管轄合議
    庭撤銷原判決，依通常程序為第一審判決，並為無罪判決之
    諭知。
據上論斷，應依刑事訴訟法第455條之1第1項、第3項、第452條
、第369條第1項前段、第364條、第301條第1項前段，判決如主
文。
本案經檢察官戊○○到庭執行職務
中　　華　　民　　國　　94　　年　　3 　　月　　10　　日
　　　　　　　　　刑事第六庭    審判長 法　官　陳忠鎣
                                       法  官  鍾邦久
                                       法  官  林勝利
以上正本證明與原本無異。
如不服本判決，應於判決送達後10日內，向本院提出上訴狀。
　　　　　　　　　　　         　　　　書記官　吳信助
中　　華　　民　　國　　94　　年　　3　　月　　 14　　日
